【裁判字號】    90,易,1322
【裁判日期】    900629
【裁判案由】    毀棄損壞
【裁判全文】
臺灣高雄地方法院刑事判決                          九十年度易字第一三二二號
    公  訴  人  臺灣高雄地方法院檢察署檢察官
    被      告  甲○○
右列被告因毀棄損壞案件，經檢察官提起公訴（八十九年度偵字第二四八六二號），
本院判決如左：
    主  文
甲○○損壞他人之卡拉ＯＫ伴唱機，足以生損害於他人，處罰金肆仟元，如易服勞役
，以佰元折算壹日。
    事  實
一、甲○○於民國八十九年九月二十九日上午七時四十分許，在高雄縣林園鄉○○路
    二十一號前，因不滿丁○○平日指責其所經營之卡拉ＯＫ店太吵，卻自行在騎樓
    下使用卡拉ＯＫ伴唱機，竟基於毀損之故意，將丁○○所有之卡拉ＯＫ伴唱機掀
    翻，毀損該卡拉ＯＫ伴唱機，足以生損害於丁○○。
二、案經丁○○訴請臺灣高雄地方法院檢察署檢察官偵查起訴。
    理  由
一、訊之被告甲○○固坦承有於右揭時地將告訴人丁○○所有之上開卡拉ＯＫ伴唱機
    掀翻之事實，惟矢口否認有毀損犯行，辯稱：該卡拉ＯＫ伴唱機並未損壞，隔天
  丁○○還有在使用云云。經查：右揭事實，業據告訴人丁○○於偵審中指訴綦詳
    （見偵查卷第九頁、第十三頁、第十五頁反面、第十六頁正、反面、本院九十年
    四月二十六日、九十年六月七日審判筆錄），且被告有於右揭時地將告訴人丁○○所有之上開卡拉ＯＫ伴唱機掀翻之情，亦據被告甲○○於偵查及本院審理時坦
    認在卷（見偵查卷第十三頁反面、第十六頁反面、本院九十年四月二十六日審判
    筆錄），並經證人即該大樓管理委員會主任委員戊○○、證人即高雄縣林園分局
    中庄派出所員警乙○○分別於本院審理、調查時證述甚明（見本院九十年六月七
    日審判筆錄、九十年六月二十六日訊問筆錄），而上開卡拉ＯＫ伴唱機因毀壞之
    故，告訴人於事發隔天即將之丟棄一節，已經告訴人陳明在卷（見偵查卷第十六
    頁、本院九十年四月二十六日、九十年六月七日審判筆錄），且依證人戊○○於
    本院審理時所稱事發隔天告訴人仍有使用該卡拉ＯＫ伴唱機，但此後就沒注意到
    了等語（見本院九十年六月七日審判筆錄），顯見告訴人指稱伊於事發隔天就將
    該伴唱機丟棄，應堪採信，本院雖因告訴人將該伴唱機丟棄而無從勘驗其毀損情
    形，惟上開卡拉ＯＫ伴唱機之小燈、面板因遭甲○○掀翻而告破裂、損壞之情，
    已經證人戊○○於偵審中到庭結證屬實（見偵查卷第十六頁正、反面、本院九十
    年六月七日審判筆錄）。參以告訴人係於八十九年十一月三日始向臺灣高雄地方
    法院檢察署提出本件毀損告訴之情，有該署申告案件登記簿一件在卷可稽，苟上
    開卡拉ＯＫ伴唱機並未毀損，告訴人係意在湮滅證物而將之丟棄，則於八十九年
    九月三十日將該伴唱機丟棄後，即可提出上開毀損告訴，而無延至八十九年十一
    月三日始提出告訴之理，是告訴人如非因該卡拉ＯＫ伴唱機已損壞，自無將之丟
    棄必要，足徵告訴人指稱伊所有之卡拉ＯＫ伴唱機於右揭時地遭被告掀翻損壞，
    洵屬非虛。被告所辯，係屬事後卸責之詞，要無可採。至證人丙○○並非到現場
    處理之員警，是其證詞要與本案無涉，爰不予參酌。本件事證明確，被告犯行洵
    堪認定。
二、核被告所為，係犯刑法第三百五十四條之毀損罪。審酌被告因平日遭告訴人指責
    其所經營之卡拉ＯＫ店太吵，而於右揭時地見告訴人亦於騎樓下使用卡拉ＯＫ伴
    唱機，遂心生不滿，一時衝動，將告訴人所有之卡拉ＯＫ伴唱機掀翻、毀損，顯
    不尊重他人之財物，對於告訴人造成財物上損害及精神上痛苦，迄未賠償告訴人
    損失，惟念其並無前科，有臺灣高等法院被告全國前案紀錄表及臺灣高雄地方法
    院檢察署刑案資料查註紀錄表各一件附卷可稽，素行良好，且犯後坦承犯行態度
    尚佳等一切情狀，量處如主文之刑，並諭知易罰勞役之折算標準。
據上論斷，應依刑事訴訟法第二百九十九條第一項前段，刑法第三百五十四條、第四
十二條第二項，罰金罰鍰提高標準條例第一條前段、第二條，判決如主文。
中      華      民      國      九十    年    六        月    二十九    日
                                  臺灣高雄地方法院刑事庭
                                      法  官    李麗珠
右正本證明與原本無異。
如不服本判決，應於判決送達後十日內，向本院提出上訴狀。
                                      書記官    陳掌珠
中      華      民      國      九十    年    六        月    二十九    日
附錄本案判決論罪科刑法條：
刑法第三百五十四條：
毀棄、損壞前二條以外之他人之物或致令不堪用，足以生損害於公眾或他人者，處二
年以下有期徒刑、拘役或五百元以下罰金。


司法院資訊處製作；財團法人民間司法改革基金會備份。
